【裁判字號】    95,易,1147
【裁判日期】    951212
【裁判案由】    竊盜
【裁判全文】
臺灣臺南地方法院刑事判決              95年度易字第1147號
公  訴  人  臺灣臺南地方法院檢察署檢察官
被      告  丙○○
                    （另案在臺灣臺南監獄執行中）
上列被告因竊盜案件，經檢察官提起公訴（95年度偵字第11600
號、第11996 號），本院判決如下：
    主  文
丙○○竊盜，處有期徒刑柒月；又共同竊盜，處有期徒刑捌月。
應執行有期徒刑壹年。
丙○○被訴於民國九十五年六月間竊取車牌部分公訴不受理。
    事  實
一、丙○○前於民國94年10月間，因竊盜（竊取鐵架）案件，經
    本院於94年11月29日以94年度簡字第2718號判處拘役30日確
    定，甫於95年4月30日執行完畢出監；復於95年5月間，因結
    夥3人以上竊盜，經本院於95年11月16日判處有期徒刑9  月
    在案。竟仍不知悔改，復意圖為自己不法之所有，或獨自或
    與戊○○共同為下列之竊盜行為：
  （一）丙○○單獨於95年7月3日上午6時許，在臺南縣永康市
        ○○街258巷巷口，竊得丁○○所有車牌號碼ＨＪ─
        6731號自用小客車1輛，供己代步之用，並懸掛其於95
        年6月下旬間某日，在臺南縣永康市○○○路544巷內竊
        得之乙○○所有車牌號碼ＴＥ－6242號自用小客車車牌
        2面（竊取車牌部分應受不受理判決，詳見後述）。
  （二）丙○○與戊○○共同於95年7月25日15時許，侵入臺南
        縣新化鎮知義里口埤50號甲○○住處（侵入住宅部分未
        據告訴），竊取甲○○所有鐵架支撐鐵板10塊（價值約
        新臺幣1萬元）。
二、嗣丙○○於95年7月25日下午4時許，駕駛懸掛車牌號碼ＴＥ
    －6242號自用小客車車牌之車牌號碼ＨＪ─6731號自用小客
    車，行經臺南縣永康市○○○路365巷28號前時，遭警攔檢
    查獲。
三、案經臺南縣警察局永康分局報告臺灣臺南地方法院檢察署檢
    察官偵查起訴。
    理  由
壹、有罪部分
一、訊據被告丙○○對於上揭犯行坦認不諱，核與被害人丁○○
    、甲○○指訴物品遭竊之情節大致相符，亦與同案被告戊○○供述之情節吻合，並有扣押書1張、贓物認領保管單3張、
    車輛協尋電腦輸入單及車牌失竊資料各1份在卷可稽。事證
    明確，被告犯行堪以認定。
二、核被告丙○○所為，均係犯刑法第320條第1項之竊盜罪。其
    與戊○○就犯罪事實欄一（二）之竊盜犯行，有犯意聯絡及
    行為分擔，為共同正犯。又被告先後2次竊盜犯行，容有相
    當之時間間隔，且其中1次尚有共犯參與，而所竊取之物品
    並不相同，被害人亦非同一，外觀上可知係不同人之物品，
    顯非基於同一竊盜犯意接續為之，自應予分論併罰。爰審酌
    被告雖坦認犯行，犯後態度良好，且其所竊取之財物價值不
    高，惟前已因犯竊盜罪經本院判處刑確定，甫於95年4月30
    日執行完畢，竟不思以正當途徑賺取金錢，貪圖小利，於刑
    罰執行完畢後短短1月內（95年5月間），即再度竊取他人財
    物，顯見其法治觀念及所有權概念淡薄，且其此次竊盜犯行
    中，更有以侵入他人住處之方式行竊者，嚴重破壞他人居住
    安寧，惡性非輕等一切情狀，分別量處如主文所示之刑，並
    定其應執行之刑。
貳、不受理部分
一、公訴意旨另以：被告丙○○獨自於95年6月下旬某日，在臺
    南縣永康市○○○路544巷內，竊取乙○○所有ＴＥ─6242
    號自用小客車車牌2面，因認被告此部分亦涉犯刑法第320條
    第1項之竊盜罪等語。
二、按已經提起公訴或自訴之案件，在同一法院重行起訴者，應
    諭知不受理之判決，刑事訴訟法第303條第2款定有明文。復
    按連續犯之行為業經就一部分起訴者，依審判不可分之原則
    ，固應就全部予以審判，惟其他部分如在同一法院重行起訴
    時，則應依刑事訴訟法第303條第2款，就後繫屬之案件諭知
    不受理之判決，最高法院86年度臺上字第1647號判決可供參
    考。
三、經查，被告曾於民國95年5月12日因竊取李金保所有置放於
    臺南縣仁德鄉○○路209巷9弄56號之鐵架板模鐵片犯行，經
    臺灣臺南地方法院檢察署檢察官偵查後，於95年7月13日以
    95年度偵字第9988號起訴，本院認被告成立竊盜罪而於95
    年11月16日以95年度易字第921號判處被告有期徒刑9月（在
    該案中，被告另於90年3月間犯其他竊盜案件，經本院另判
    處有期徒刑3月，2罪合併定應執行刑10月），該判決於95年
    12 月4日送達檢察官，尚未合法送達予被告，迄今仍未確定
    ，有上開判決書、本院送達證書在卷足稽。檢察官於95年8
    月17日就本案被告於95年6月下旬某日，在臺南縣永康市○○○路544巷內竊取2面車牌之情事，亦認被告涉犯刑法第
    320 條第1項之竊盜罪，向本院起訴（本院於同年9月18日收
    案），此有本案起訴書1紙附卷足參，核先敘明。
四、按94年1月7日經立法院三讀修正，而經總統於94年2月2日公
    布，並於95年7月1日施行之刑法第56條連續犯之規定業經刪
    除，則被告之犯行，因行為後新法業已刪除連續之規定，此
    刪除雖非犯罪構成要件之變更，但顯已影響行為人刑罰之法
    律效果，自屬法律有變更，比較新、舊法結果，以適用修正
    前之刑法第56條較有利於被告。查被告上開2次經檢察官起
    訴之犯行，時間緊接，犯罪基本構成要件相同，顯係基於概
    括之犯意反覆為之，依修正前刑法第56條之規定，應以連續
    犯之裁判上一罪論處，而為同一案件，故檢察官顯係就同一
    案件，向本院重行起訴，依刑事訴訟法第303條第2款之規定
    ，自應諭知不受理之判決。
五、至公訴人於開庭時，逕將被告本件被訴偷竊車牌部分與被告
    前開經論罪科刑部分（被訴偷竊車牌號碼ＨＪ－6242號自用
    小客車）認有牽連犯關係，然本件起訴書已就上開2罪以數
    罪起訴，且95年7月1日施行之刑法，亦已廢除第55條牽連犯
    之規定，故被告所為上開2次竊盜犯行，應無牽連犯之適用
    ，公訴人上開主張，尚有未洽，併此敘明。
六、據上論斷，依刑事訴訟法第299條第1項、第303條第2款，刑
    法第28條、第320條第1項、第51條第5款，刑法施行法第1條
    之1，判決如主文。
中    華    民    國    95    年    12    月    12    日
                   刑事第七庭      審判長法  官   蔡奇秀
                                         法  官   林欣玲
                                         法  官   莊玉熙
右正本證明與原本無異。
如不服本判決，應於判決送達後10日內向本院提出上訴狀 (應附
繕本)。
                                          書記官  吳美瑤
中    華    民    國    95    年    12    月    12    日
附錄論罪法條刑法第320條：
意圖為自己或第三人不法之所有，而竊取他人之動產者，為竊盜
罪，處五年以下有期徒刑、拘役或五百元以下罰金。
意圖為自己或第三人不法之利益，而竊佔他人之不動產者，依前
項之規定處斷。前二項之未遂犯罰之。


司法院資訊處製作；財團法人民間司法改革基金會備份。
